臺灣基隆地方法院刑事判決　　　　　　　 94年度訴字第981號
公　訴　人　臺灣基隆地方法院檢察署檢察官
被　　　告　甲○○
上列被告因違反毒品危害防制條例案件，經檢察官提起公訴（94
年度毒偵字第2916號），被告為有罪之陳述，本院合議庭裁定由
受命法官獨任以簡式審判程序進行審理，並判決如下：
    主  文
甲○○連續施用第一級毒品，累犯，處有期徒刑拾月，扣案之第
一級毒品海洛因（淨重零點零公克）併同無法析離之分裝袋壹
只，沒收銷燬之；電子磅秤壹具、分裝袋壹包、注射針筒及吸管
各支，均沒收。又連續施用第二級毒品，累犯，處有期徒刑伍
月，扣案之玻璃瓶連接塑膠管、玻璃球共壹組，沒收。應執行有
期徒刑壹年貳月，扣案之第一級毒品海洛因（淨重零點零公克
）併同無法析離之分裝袋壹只，沒收銷燬之；電子磅秤壹具、分
裝袋壹包、注射針筒及吸管各支、玻璃瓶連接塑膠管、玻璃球
共壹組，均沒收。
    事  實
一、甲○○前因施用毒品案件，先後二次裁定送觀察、勒戒後，
    均認無繼續施用毒品之傾向，分別經臺灣基隆地方法院檢察
    署檢察官先後於民國87年9月16日、88年1月18日，各以87年
    度偵字第4066號、87年度偵字第5808號為不起訴處分確定，
    並分別於87年9月19日、88年1月22日釋放。又因施用毒品案
    件，經送強制戒治（89年8 月24日停止戒治，嗣經撤銷停止
    戒治，自90年5月29日入所執行殘餘戒治期間4月29日，於90
    年10月27日期滿執行完畢），並由上開檢察署檢察官聲請簡
    易判決處刑，經本院判處有期徒刑5 月確定；復因施用毒品
    案件，由上開檢察署檢察官提起公訴，經本院以90年度訴字
    第143號判決判處有期徒刑10月、7月確定；再因妨害自由案
    件，經本院以90年度訴字第246號判決判處有期徒刑1年8 月
    ，嗣因其撤回上訴而告確定，並與上開有期徒刑10月、7 月
    ，另經本院裁定應執行有期徒刑2年9月確定；上述有期徒刑
    5月、2 年9月接續執行，於92年10月29日縮短刑期假釋出監
    ，93年11月2 日假釋期滿，假釋未經撤銷，其未執行之刑，
    以已執行論。
二、甲○○不思戒除毒癮，猶基於施用第一毒品海洛因之概括犯
    意，自94年2、3月間某日起，至同年9月7日上午10時30分止
    ，在其位於臺北縣萬里鄉磺潭村員潭50號之住處，以注射針
    筒施打右手臂血管之方式，施用第一級毒品海洛因，平均每
    日施用一至二次；另又基於施用第二級毒品安非他命之概括
    犯意，同於上開期間、地點，以將安非他命置入玻璃球內加
    熱產生煙霧而吸食之方式，連續施用第二級毒品安非他命，
    平均每日施用一至二次。嗣為警於94年9月7日晚上6 時許，
    在其上開住處執行搜索而查獲，扣得第一級毒品海洛因1 包
    （毛重0.2公克；淨重0.03 公克）及其所有供施用毒品所用
    之電子磅秤1具、分裝袋1大包、注射針筒及吸管各3 支、玻
    璃瓶連接塑膠管、玻璃球共1 組。經警採集其尿液送驗，結
    果呈海洛因之嗎啡陽性反應、甲基安非他命陽性反應，而悉
    上情。
三、案經臺北縣政府警察局金山分局報告臺灣基隆地方法院檢察
    署檢察官偵查起訴。
    理  由
壹、程序事項
    查本件被告甲○○所犯者非為死刑、無期徒刑、最輕本刑為
    3 年以上有期徒刑之罪或高等法院管轄第一審案件，其於準
    備程序進行中，先就被訴事實為有罪之陳述，經告知其簡式
    審判程序之旨，並聽取公訴人、被告之意見後，本院業已依
    刑事訴訟法第273 條之1 第1 項之規定，裁定由受命法官獨
    任以簡式審判程序進行本案之審理。
貳、實體事項
一、前揭事實業據被告於本院審理時坦承不諱，並有扣案之第一
    級毒品海洛因1包（毛重0.2公克；淨重0.03公克）、電子磅
    秤1具、分裝袋1大包、注射針筒及吸管各3 支、玻璃瓶連接
    塑膠管、玻璃球共1 組可憑。而被告為警查獲後所採集之尿
    液檢體，經送請檢驗，結果呈海洛因之嗎啡陽性反應（由於
    海洛因在人體內會代謝成嗎啡，因此涉嫌海洛因之吸食者，
    係檢驗其尿液中之嗎啡反應）、甲基安非他命陽性反應，有
    臺灣檢驗科技股份有限公司94年9月27日CH/2005/90480號濫
    用藥物尿液檢驗報告附卷可稽，足見被告自白施用第一級毒
    品海洛因、第二級毒品安非他命之情節，與事實相符，應可
    採信。又被告前因施用毒品案件，先後二次裁定送觀察、勒
    戒後，均認無繼續施用毒品之傾向，分別經臺灣基隆地方法
    院檢察署檢察官先後於87年9月16日、88年1月18日，各以87
    年度偵字第4066號、87年度偵字第5808號為不起訴處分確定
    ，並分別於87年9月19日、88年1月22日釋放。又因施用毒品
    案件，經送強制戒治，先於89年8 月24日停止戒治，嗣經撤
    銷停止戒治，自90年5月29日入所執行殘餘戒治期間4月29日
    ，迨90年10月27日期滿執行完畢等情，亦有臺灣高等法院被
    告前案紀錄表、前揭不起訴處分書附卷足佐。綜上所陳，本
    案事證明確，被告於強制戒治執行完畢後，5 年以內再犯施
    用毒品之犯行，堪可認定，應依法論科。
二、論罪科刑：
    (一)查海洛因、安非他命分別係毒品危害防制條例所列管之
        第一級、第二級毒品，此為該條例第2條第2項第1 款、
        第2 款所明定；又犯毒品危害防制條例第10條施用毒品
        之罪者，檢察官應聲請法院裁定，令被告入勒戒處所觀
        察、勒戒，經觀察、勒戒後，無繼續施用毒品之傾向者
        ，應即釋放，並由檢察官為不起訴處分，有繼續施用毒
        品之傾向者，則由檢察官先聲請法院裁定令入戒治處所
        施以強制戒治，俟強制戒治期滿，再行釋放，並由檢察
        官為不起訴處分；而依前開規定觀察勒戒或強制戒治執
        行完畢釋放後，5 年內再犯施用毒品之罪者，檢察官應
        依法追訴，毒品危害防制條例第20條第1項、第2項、第
        23條第2項分別定有明文。
    (二)核被告於強制戒治執行完畢後，5 年以內再犯施用第一
        級毒品海洛因、第二級毒品安非他命之行為，係犯毒品
        危害防制條例第10條第1 項之施用第一級毒品罪、同條
        第2 項之施用第二級毒品罪。被告持有第一級毒品海洛
        因、第二級毒品安非他命之低度行為，應為施用毒品之
        高度行為所吸收，均不另論罪。被告前後多次施用第一
        級毒品海洛因、第二級毒品安非他命之犯行，時間緊接
        ，所犯各係構成要件相同之罪名，顯係各基於概括犯意
        而反覆為之，均為連續犯，應依刑法第56條之規定，論
        以一罪，並依法加重其刑。被告所犯上開二罪，犯意各
        別，行為互殊，應予分論併罰。查被告前曾受如事實欄
        所載有期徒刑之執行，此有臺灣高等法院被告前案紀錄
        表附卷可考，其於有期徒刑執行完畢後5 年以內，再犯
        本件最重本刑為有期徒刑以上之刑之罪，為累犯，應遞
        予加重其刑。本院審酌被告犯罪之動機、吸食頻率、曾
        有施用毒品之前科仍不知戒除，惟犯罪後坦承犯行，且
        所犯之施用毒品犯行乃戕害自己身心健康，並未危及他
        人等一切情狀，分別量處如主文所示之刑，並定其應執
        行之刑。
    (三)末查，扣案白粉（毛重0.2 公克；淨重0.03公克），屬
        毒品危害防制條例所明定列管之第一級毒品海洛因，業
        經被告供承在卷，並有本院卷附法務部調查局94年11月
        15日調科壹字第320003209 號檢驗通知書可稽，應併同
        無法析離之分裝袋1 只，依毒品危害防制條例第18條第
        1項前段之規定，宣告沒收銷燬之。扣案之電子磅秤1具
        、分裝袋1大包、注射針筒及吸管各3支，均為一般市售
        之物，起訴書所稱「吸食器」實為玻璃瓶連接塑膠管、
        玻璃球製成之物，以上均非專供施用毒品之器具，業據
        本院當庭勘驗無訛（94年12月7 日審判筆錄參照），然
        屬被告所有供施用海洛因、安非他命所用之物，業據被
        告供明無誤，爰依刑法第38條第1項第2款之規定宣告沒
        收。至扣案之綠色手提袋1 只，僅係盛裝上開扣案物品
        之物，且被告供稱該物與施用毒品並無關連，自無併同
        宣告沒收之餘地，附此說明。
據上論斷，應依刑事訴訟法第273條之1第1項、第299條第1 項前
段，毒品危害防制條例第10條第1項、第2項、第18條第1 項前段
，刑法第11條前段、第56條、第47條、第38條第1項第2款、第51
條第5款，判決如主文。
本案經檢察官乙○○到庭執行職務。
中　　華　　民　　國　　94　　年　　12　　月　　21　　日
                  刑事第五庭法  官　楊皓清
以上正本證明與原本無異。
對於本件判決如有不服，應於收受送達後10日內，向本院提出上
訴書狀，上訴於臺灣高等法院，並按他造當事人之人數附具繕本
。
中　　華　　民　　國　　94　　年　　12　　月　　21　　日
                            書記官　王月娥
附錄論罪法條：
毒品危害防制條例第10條第1項、第2項：
施用第一級毒品者，處6月以上5年以下有期徒刑。
施用第二級毒品者，處3年以下有期徒刑。
